# 合并财务报表的会计准则如何适用

提问人：搬运工 时间：2020-02-24 08:05:32
根据合并财务报表准则的规定，母公司应当统一子公司所采用的会计政策，使子公司采用的会计政策与母公司保持一致。也就是说合并报表应采用与母公司一致的会计政策。最近看华为的 2018 年年报，其合并报表采用的编制基础为IFRS，工商信息显示华为的母公司华为投资控股为注册在中国境内的公司，为什么华为采用IFRS体系编制合并报表，论坛里的大神们谁可以解答下？

回答人：chenyiwei
注册在中国大陆的公司采用IFRS编制财务报表（无论是否对外披露）属于特殊编制基础下的特殊目的财务报表。
像华为这样国际化程度较高、在全球经营的公司，采用国际上认可度更高的准则体系编制对外披露的财务报表是有其意义的，即可以面向境外的财务信息使用者，同时保持与其他同行业公司报表的可比性。但该IFRS下的报表不是法定报表。